# 子公司未分配利润转增资本，母公司如何做账？

提问人：sgywincpa 时间：2010-02-01 01:13:54
借：长期股权投资－成本 贷：应收股利
是否合理？

回答人：chenyiwei
回复 沙发 lichangzyh 的帖子赞同你的意见。这个问题本版面已经讨论过多次。

回答人：chenyiwei
回复 地板 laomouzi 的帖子不建议这样操作。即使如你所说的第二种方法分解为两项交易，也会基于实质重于形式原则认为这两项交易是彼此关联、互为前提的，从而在实质上构成一项一揽子交易，处理结果也就和第一种情况一样了。

提问人：Alisa_wang 时间：2012-05-30 15:39:33
回复 chenyiwei 的帖子
陈老师，如果子公司未分配利润转增资本，母公司同时确认了长期股权投资成本，那母公司在转让对子公司投资的时候，应该比不确认长投成本，更能避税，是吗？

回答人：chenyiwei
我理解会计和税务是两个独立体系，税务处理不应受到会计规定的影响。个人倾向于：税务上应当允许在取得股票股利时确认免税所得，同时增加长期股权投资的计税基础。